【裁判字號】    98,交抗,2412
【裁判日期】    981028
【裁判案由】    違反道路交通管理處罰條例
【裁判全文】
臺灣高等法院交通事件裁定            98年度交抗字第2412號
抗  告  人
即受處分人  新莊實業股份有限公司
代  表  人  甲○○
上列抗告人因違反道路交通管理處罰條例案件，不服臺灣板橋地
方法院中華民國98年9月9日所為裁定（98年度交聲字第3267號）
，提起抗告，本院裁定如下：
    主  文
抗告駁回。
    理  由
一、聲明異議意旨略以：異議人即受處分人新莊實業股份有限公
    司已就本件違規於期限內提出申訴，則原處分機關將吊扣汽
    車牌照期間由原先之3個月延長為6個月，顯然不當，爰依法
    聲明異議云云。
二、原裁定以：本件裁決書係於98年6月2日送達，則20日之合法
    提出異議期間即為98年6月3日起至同年月22日止。又本件原
    處分機關在台北縣樹林市，而受處分人係位在台北縣新莊市
    ，故依法院訴訟當事人在途期間標準第4條第1項第2目之規
    定，本件異議期間須加計在途期間2日，則其異議期間之末
    日即為98年6月24日。然受處分人係於98年8月28日始具狀向
    原審法院聲明異議，有記載收狀日期之聲明異議狀影本及異
    議案件移送書各1份可按（見原審卷第2、4至6頁），顯已逾
    20日之聲明異議法定期間，其聲明異議為不合法，且無法補
    正，自應予駁回。
三、抗告意旨略謂：受處分人公司車號4817-KH因加裝坐椅，處
    理機關依規定吊扣汽車牌照3個月，受處分人公司依規定期
    限內做申訴動作3次，為何吊扣時間從原先3個月延長為6個
    月，顯不合理，請主管機關依文書送達程序辦理云云。
四、按受處分人不服道路交通管理處罰條例第八條主管機關所為
    之處罰者，得於接到裁決書之翌日起20日內，向管轄地方法
    院聲明異議；交通法庭認聲明異議不合法律上之程式，且無
    從補正者，應以裁定駁回之；道路交通管理處罰條例第87條
    第1項及道路交通案件處理辦法第18條分別定有明文。經查
    ，本件裁決書，業經受處分人之受僱人於98年6月2日簽名收
    受而合法送達予受處分人乙節，此為受處分人所不爭執，復
    有送達回執一紙在卷可證，堪認上開裁決書已合法送達予異
    議人。異議人對該裁決如有不服，依法應於接到裁決書之翌
    日起20日內聲明異議，此為法律所規定之不變期間，無從任
    意變更。又異議人之住居所係在台北縣新莊市，而原處分機
    關係在台北縣樹林市，依法院訴訟當事人在途其間標準第4
    條第1項第（二）款：當事人非居住於處罰機關所在之鄉鎮
    市（包括縣轄市、省轄市及院轄市）但居住於受理聲明異議
    案件法院之管轄區域者，依本標準第二條第一款中之「地方
    法院在途其間」欄所載日數，扣除在途其間之規定，本件應
    扣除在途期間二日，亦即異議人至遲應於98年6月24日前聲
    明異議，方屬合法，惟異議人遲至98年8月28日始向臺北區
    監理所遞狀聲明異議，有聲明異議狀內所蓋之交通部公路總
    局臺北區監理所收文章日期存卷可證，故其聲明異議已逾期
    ，顯不合法律上程式，且無從補正，揆諸首揭說明，原審將
    異議人之異議駁回，並無違誤。本件抗告意旨雖執其已在期
    限提出申訴為辯，然查受處分人之前係於98年6月19日向交
    通部公路總局臺北區監理所提出陳述書，其內容略謂「該車
    子加裝椅子，經取締罰鍰，便將該車子送至維修廠做拆除動
    作，但因鎖死，無法拆除，敬請見諒」，有該陳述書在卷可
    憑（見原審卷第15頁），抗告人上揭陳述書並非對原處分機
    關所為之裁決表示不服，則抗告人遲至98年8月28日始向原
    處分機關遞狀聲明異議之情，已堪認定。綜上，本件抗告為
    無理由，應予駁回。
據上論結，應依道路交通管理處罰條例第89條、道路交通案件處
理辦法第26條，刑事訴訟法第412條，裁定如主文。
中    華    民    國    98    年    10    月    28    日
            刑事第十五庭  審判長法  官  吳昭瑩
                                法  官  吳炳桂
                                法  官  賴邦元
以上正本證明與原本無異。
不得再抗告。
                                書記官  鄭信昱
中    華    民    國    98    年    10    月    29    日


司法院資訊處製作；財團法人民間司法改革基金會備份。
